臺灣高等法院刑事判決　　　　　　　　　九十一年度上易字第二六四五號
　　上訴人　即
　　被　　　告　甲○○
右上訴人，因竊盜等案件，不服臺灣板橋地方法院，九十一年度易字第一三二七號，
中華民國九十一年七月二十六日第一審判決（起訴案號：台灣板橋地方法院檢察署九
十年度偵字第一九一九三號）提起上訴，本院判決如左：
    主      文
上訴駁回。
    事      實
一、甲○○曾有多次竊盜及吸毒前科；又因竊盜案件，於八十八年八月十日，經台灣
    板橋地方法院以八十八年度易字第二八八三號刑事判決判處有期徒刑五月，八十
    八年十月十八日判決確定，刑期起算日期為八十八年十月十八日，指揮書執行完
    畢日期為八十八年十二月六日；詎甲○○猶不知悔悟，竟與江明哲（業經同法院
    九十年度易字第二六○四號刑事判決為有罪之諭知）共同基於意圖為自己不法之
    所有之犯意聯絡，於九十年十一月九日十時四十五分許，在臺北縣土城市○○路
    一一四巷三十五弄一號六樓（係於五樓樓頂所加蓋，起訴書誤繕為「五樓」），
    趁屋內無人之際，由江明哲在屋外把風，另由甲○○拉動綁於門上之絲線以開啟
    大門，而無故侵入乙○○（起訴書誤繕為洪總「四」）之住宅，徒手竊取乙○○
    家人所有之撲滿一只（內有新臺幣〈下同〉四百六十元）得手。嗣於同日十一時
    許，經住於臺北縣土城市○○路一一四巷三十五弄五號五樓之丙○○查覺有異，
    乃上樓追趕、逮捕江明哲，另甲○○則趁隙逃逸，且遺留前開撲滿一只〈內有四
    百六十元〉（業經乙○○領回）。
二、案經乙○○訴由臺北縣政府警察局土城分局移送臺灣板橋地方法院檢察署檢察官
    偵查起訴。
    理      由
一、原審訊據被告甲○○坦承認識江明哲，惟矢口否認被訴之竊盜犯行，辯稱：伊未
    與江明哲為前開竊盜罪行，應係江明哲因與其弟林俊怡有讎隙始為誣指云云。
二、惟查：
（一）右揭犯罪事實，業據同案被告江明哲迭於警訊、檢察官偵查及原審審理中供述
      綦詳，核與被害人乙○○陳述被害情節相符，並有其立具之臺北縣警察局贓物
      認領保管單一紙（見偵卷第十八頁）、撲滿及硬幣照片（見偵卷第二十一頁）
      附卷足資佐證；另證人丙○○於警訊時指稱：「我於九十年十一月九日約十一
      時許，在我家土城市○○路一一四巷三五弄五號五樓發現五樓頂有大門被敲的
      聲音，我便上樓查看。發現竊嫌江明哲與另一不知名竊嫌正站在我家五樓頂大
      門旁邊，他們二個一看到我就往鄰棟大樓的樓梯逃跑，我就追過去，直到一號
      三樓的樓梯間，因江明哲跌倒，才被我捉到，另一名卻跑了。我並於十一時四
      十分許通知警方到場予以逮捕。」（見偵卷第十九頁背面）；證人即警員吳川
      揚於原審到庭結證稱：「（當時是否有查獲撲滿及現金？）撲滿、現金是由丙○○帶到警察局的，當時丙○○說這個不是他家的，後來訊問江明哲時他說是
      從丙○○他家隔壁偷的。也有帶江明哲回到現場，洪總四（回）確認撲滿、錢
      是他家的，洪總四（回）因為行動不方便，『他用壹條線綁在鎖上，拉那條線
      門就可以開了，不用鑰匙』。因為江明哲在我們未到現場之前把當時情況描述
      詳細，經我們到現場勘查後，確認無誤，認為他犯罪嫌疑重大。」（見原審九
      十一年六月十一日訊問筆錄），而同案被告江明哲、告訴人乙○○、證人丙○○及吳川揚之上開陳述均互核相符。
（二）雖證人林俊怡到庭證稱曾向同案被告江明哲借過錢未還而有吵架，而同案被告
  江明哲亦坦認確有借錢情事（見原審九十一年六月二十八日訊問筆錄），惟被
      告及同案被告江明哲均稱二人間並無何讎隙，則苟同案被告江明哲欲為誣攀，
      衡情豈有捨林俊怡而迭為指稱係與被告甲○○共同行竊之理？況且，被告於檢
      察官偵查中辯稱於九十年十一月九日曾與鄭真守送貨至桃園云云，惟經臺北縣
      政府警察局土城分局追查被告之當日行蹤，據鄭真守於警訊中陳稱：「我當天
      只有晚上送貨一次，也沒有送貨到桃園。」、「我整天都在公司，沒有見到甲○○。」（見偵卷第四十四頁背面），並有九十年十一月九日送貨紀錄一紙附
      卷足佐（見偵卷第四十六頁），尤見被告臨訟虛編卸責之情。
 (三）綜上所述，被告所辯無非圖卸之詞，自無足採信。本案事證已臻明確，被告犯
      行洵堪認定，自應依法論科。
三、查被告甲○○於日間拉動綁於鎖上之絲線以開啟大門，而無故自大門侵入他人之
    住宅徒手竊取財物得手，核係犯刑法第三百零六條第一項之侵入他人住宅罪及刑
    法第三百二十條第一項之普通竊盜罪；公訴人認被告係涉犯刑法第三百二十一條
    第一項第二款之毀越門扇竊盜罪，容有未洽，法院審判時於同一基本社會事實之
    範圍內，並不受起訴法條之拘束，故本院於不妨礙起訴基本社會事實同一之範圍
    內，自得加以審理，並變更起訴法條。被告所為上開侵入他人住宅罪及普通竊盜
    罪之二罪間，有方法、結果之牽連關係，應依刑法第五十五條之規定，從一重之
    刑法第三百二十條第一項之普通竊盜罪論處。被告所為上開罪行與江明哲二人間
    有犯意聯絡及行為分擔，應論以共同正犯。查被告甲○○又因犯竊盜案件，於八
    十八年八月十日，經原審以八十八年度易字第二八八三號刑事判決判處有期徒刑
    五月，八十八年十月十八日判決確定，刑期起算日期為八十八年十月十八日，指
    揮書執行完畢日期為八十八年十二月六日，此有臺灣高等法院檢察署刑案紀錄簡
    覆表在卷可稽，其於五年內再犯有期徒刑以上本案之罪，應依刑法第四十七條之
    規定論以累犯，並依法加重其本刑。
四、原審變更起訴法條適用刑法第二十八條、第三百二十條第一項、第三百零六條第
    一項、第五十五條、第四十七條、罰金罰鍰提高標準條例第一條前段審酌被告甲○○多次犯罪前科，品性不佳，其時值青壯，竟不思勤勉工作以合法取得財物，
    竟貪圖一己之私利而為本案犯行之犯罪動機、目的、手段、所生危害及犯罪後未
    見悔意等一切情狀，量處有期徒刑十月，以示懲儆；至於扣案衣架一支，被告及
    同案被告江明哲均否認係其所有而供本案犯罪所用之物，而證人丙○○亦證稱：
    「（衣架是從哪裡來的？〈提示偵卷第二十一頁所附照片〉）是我在『隔壁陽台
    』看到的，我看到的樣子就如照片所示。」，此外亦查無積極證據足資證明該衣
    架確係被告或同案被告江明哲所有，且供渠等為本案犯罪所用之物，尚與沒收之
    規定不符，爰不於本案宣告沒收。經核認事用法及量刑均無不當。被告上訴意旨
    否認竊盜犯行，並不可信，上訴核無理由應予駁回。
五、被告經合法傳喚，無正當理由不到場不待其陳述逕行判決。
據上論斷，應依刑事訴訟法第三百六十八條、第三百七十一條判決如主文。
本案經檢察官賴俊雄到庭執行職務。
中      華      民      國    九十一    年      十      月    十六      日
                              臺灣高等法院刑事第十八庭
                                  審判長法  官  吳      敦
                                        法  官  劉  慧  芬
                                        法  官  吳  明  峰
右正本證明與原本無異。
不得上訴。
              書記官  李  華  安
中      華      民      國    九十一    年      十      月    十六      日
附錄本案論罪科刑法條全文：
刑法第三百零六條：
無故侵入他人住宅、建築物或附連圍繞之土地或船艦者，處一年以下有期徒刑、拘役
或三百元以下罰金。
無故隱匿其內，或受退去之要求而仍留滯者，亦同。
刑法第三百二十條：
意圖為自己或第三人不法之所有，而竊取他人之動產者，為竊盜罪，處五年以下有期
徒刑、拘役或五百元以下罰金。
意圖為自己或第三人不法之利益，而竊佔他人之不動產者，依前項之規定處斷。
前二項之未遂犯罰之。
